【裁判字號】    95,易,1511
【裁判日期】    951013
【裁判案由】    竊盜
【裁判全文】
臺灣臺中地方法院刑事判決              95年度易字第1511號
公  訴  人  臺灣臺中地方法院檢察署檢察官
被      告  丁○○
            甲○○
上列被告等因竊盜案件，經檢察官提起公訴（94年度偵字第1648
3號），本院判決如下：
    主  文
丁○○連續結夥三人以上、攜帶兇器竊盜，未遂，累犯，處有期
徒刑壹年貳月。扣案之Ｔ字型螺絲起子壹支沒收。
甲○○結夥三人以上、攜帶兇器竊盜，未遂，累犯，處有期徒刑
玖月。扣案之Ｔ字型螺絲起子壹支沒收。
    事  實
一、丁○○於民國89年間，曾因違反毒品危害防制條例案件，經
    本院判處有期徒刑6月確定，並於91年1月24日執行完畢。甲○○於89年間，曾犯竊盜罪、搶奪罪，經臺灣高等法院臺中
    分院分別判處有期徒刑4月、1年，定應執行刑為1年2月確定
    ，於90年間，又犯施用第一級毒品罪與施用第二級毒品罪，
    經本院分別判處有期徒刑7月、3月，定應執行刑為有期徒刑
    8月確定，兩案於90年12月27日入監合併執行，迄92年1月31
    日假釋出獄，並於92年10月6日假釋期滿未被撤銷而視為執
    行完畢。丁○○復基於意圖為自己不法所有之概括犯意，連
    續為下列之竊盜行為：
（一）於94年8月17日21時30分以後至94年8月18日上午6時以前
      某時，在臺中縣大甲鎮○○路2之10號前，竊取健安企業
      社（由戊○○所開設）所有車牌號碼SU-496號之大貨車1
      部。
（二）於94年8月18日18時10分以後至94年8月19日凌晨零時以前
      某時（起訴書誤認為94年8月18日18時10分以前某時），
      在臺中縣大甲鎮○○街91巷31號前，竊取裕麟工業股份有
      限公司所有由乙○○持用車牌號碼9125-FZ號之自小客車1
      部。
（三）於94年8月19日凌晨0時許，丁○○先駕駛上開竊得之車牌
      號碼9125-FZ號自小客車前往臺中縣大甲鎮○○路旁搭載
      甲○○，並將上開竊得之車牌號碼SU-496號大貨車交由甲○○駕駛，自己再駕駛車牌號碼9125-FZ號自小客車搭載
      丙○○及兩位姓名年籍均不詳綽號分別為「阿猴」、「阿
      明」之成年男子。丁○○承前竊盜之犯意，而與甲○○、
      丙○○、「阿猴」、「阿明」基於意圖為自己不法所有之
      犯意聯絡，共同乘駛上開二部贓車，尋找行竊之標的。於
      94年8月19日凌晨1時45分許，渠五人車行至臺中縣沙鹿鎮
      ○○路金星2巷23號前，見辛○○所有由楊秀櫻持用車牌
      號碼7Q-4368號之自小客車停在該處，即欲竊取該車，丁○○乃持其所有客觀上可供兇器使用之Ｔ型螺絲起子一支
      ，與甲○○及另一人分別自上揭二部贓車下來，由丁○○
      持該支Ｔ字型螺絲起子著手破壞該自小客車駕駛座之門鎖
      ，甲○○及另一人在旁邊把風，其餘二人在車內等候，然
      尚未得手即為附近鄰居己○○當場發現並報警處理，丁○○與甲○○隨即分乘上揭二部贓車與丙○○、「阿猴」、
      「阿明」逃逸，並於逃逸過程中將上開車牌號碼SU-496號
      大貨車棄置在永安巷與福德路口，五人共乘該部車牌號碼
      9125-FZ號自小客車。嗣警察據報追捕丁○○等五人，於
      同日凌晨3時許，警察追至梧棲鎮居○街92巷29號前時，
      因地形車子無法前進，丁○○等五人即棄車各自逃竄，警
      察見狀立即趨前逮捕，惟僅逮獲甲○○與丙○○，丁○○
      與「阿猴」、「阿明」則均趁亂逃逸無蹤。
二、案經臺中縣警察局清水分局報請臺中地方法院檢察署檢察官
    偵查起訴。
    理  由
一、訊據被告丁○○，矢口否認有為上揭之任何竊盜行為，辯稱
    ：案發當天伊因受傷都在待家中，且當天早上7時許，伊有
    接到臺中縣警察局清水分局光華派出所來電，問伊姓名、資
    料等，伊都據實以告，如果伊有為該些竊案，必因心虛而叫
    家人告以沒他這個人，又被告甲○○與丙○○之所以在警詢
    與偵訊中證述伊當晚有與他們同車一起出去並有竊車行為，
    可能係因伊對丙○○有債務關係，而被告甲○○與丙○○熟
    識，所以他們才會一起陷害伊云云。訊據被告甲○○，固承
    認95年9月19日凌晨有與被告丁○○及丙○○、「阿猴」、
    「阿明」等人共乘9125-FZ號自小客車之事實，然矢口否認
    有參與竊取上開車牌號碼7Q-4368號自小客車之行為，辯稱
    ：伊因平時有吸毒，案發當天伊打電話請丙○○帶伊去臺中
    縣沙鹿鎮購買毒品，適被告丁○○與丙○○一同在車上，他
    們兩人就開車至臺中縣大甲鎮○○路旁載伊，上車時伊看見
    是被告丁○○開車，車上除了丙○○外，還有兩個伊不認識
    之男子，伊在車上因毒癮發作，就睡著了，醒來時就發現被
    警察追，伊不知道這中間發生過什麼事情，丙○○要伊快跑
    ，但伊下車後就站在原地留在現場，警察即將之逮捕等語。
二、被告甲○○之犯行部分經查：
１、被告甲○○之上揭犯行業經證人己○○於檢察官偵訊中及本
    院審理時具結證稱：其於住處3樓（地址詳卷）發現一部大
    貨車、一部自小客車及多名男子形跡可疑，該大貨車的車號
    好像是496號且其車身噴有「健安企業社」字樣，係由一名
    穿著卡基色七分褲之男子所駕駛，該自小客車則是三陽牌雅
    哥款式，由三、四人所共乘，該名穿七分褲之男子自該大貨
    車下車後，亦有一名穿著黑色衣服的人從該自小客車下車，
    穿七分褲之該名男子並將該大貨車之車斗放下，兩人遂共同
    撬鄰居停在路邊之車輛，其中一人在撬車鎖，另一個則在旁
    邊走來走去配合，但他們撬不開，之後又有一個穿黑色衣服
    之人從該自小客車後座右側門下來，繞一下又上車，他們撬
    不開，隨即兩部車就往南離開，不久三部警車就來了，那部
    之前離開的自小客車又往北折返經過時看到警車就加速離開
    ，警車就開始追捕該自小客車，貨車則沒有折返等語。此核
    諸被告甲○○於檢察官偵訊中自承案發當天凌晨僅有伊穿七
    分褲與丁○○、甲○○等人出去（參偵卷第47頁筆錄），並
    參以案發現場光線尚屬良好，能見度高，此從證人己○○於
    案發當時能看見大貨車車牌號碼係496號與該車身旁噴有「
    健安企業社」字樣可知，並有現場照片3張附卷可稽，可信
    證人己○○於案發當時所見從大貨車下車並參與竊取路邊車
    輛之穿著七分褲男子係被告甲○○無誤。
２、被告甲○○雖辯以：案發當天伊打電話給丙○○，丙○○與
    丁○○還有另外兩個不認識之「阿猴」、「阿明」等人來文
    武路接伊，伊因毒癮發作在車上昏睡，待伊醒來之後，車子
    已經停下來，車上剩下伊，停車之際丙○○叫伊快跑，但伊
    下車就站在原地等語。惟(1)證人即案發當天接獲報案之臺中
    縣警察局清水分局光華派出所警員藍逢凱在本院具結證稱：
    其接獲己○○報案後抵達案發現場，竊賊已經離開，己○○
    告以竊賊係往南方向駕駛黑色雅哥自小客車與噴有「健安企
    業社」字樣之大貨車逃逸，其遂往南追趕至轉角，即看到一
    部自小客車停在其左前方對向路邊，外觀符合己○○所述，
    當時該自小客車車頭對著他，且有開室內燈，加上其用警車
    大燈照到該自小客車車內，可以清楚看見有5人在車內，每
    個人眼睛都睜開的，沒有人昏睡，(2)證人即臺中縣警察局清
    水分局梧棲分駐所警員蔡仲銘在本院具結證稱：「（問：請
    說明當天情形？）當天我跟壬○○○○一起服巡邏勤務，在
    無線電上接到別的分駐所警員請求支援說要攔查一部車子，
    車子剛好逃竄到我們的轄區附近，我們在中正路附近就發現
    這臺車從我們對向過來，我們就迴轉到大智路左轉中興路，
    再左轉居仁街，他們逃到居仁街92巷，車子沒有辦法過去，
    但是人可以過去，他們就棄車分別逃竄，當時我們有查獲兩
    個人，一個人叫甲○○，一個是丙○○，其餘三個人逃掉」
    、「其中坐在右後座的人下來踩到水溝絆倒，沒有辦法逃，
    這個人是被抓到的兩人其中一人，由蕭景烈將其逮捕」、「
    我確定當時有五個嫌疑人」、「（問：你們抓到那兩個人有
    無毒癮發作或神智不清的狀態？）沒有，精神狀況都正常」
    ，(3)證人即臺中縣警察局清水分局梧棲分駐所警員蕭景烈在
    本院具結證稱：「（問：你有沒有看到當時從嫌疑犯所開的
    車上下來幾個人？）下來五個人」、「（問：你們抓到的那
    兩人有無毒癮發作或神智不清的狀態？）沒有，兩個人都只
    是慌張的要逃走」，(4)被告甲○○在本院以證人身分證明被
    告丁○○之犯罪事實時具結證稱：伊上車後叫丙○○快點，
    伊毒癮發作，很難過，一直流鼻涕、嘔吐，人不舒服等語，
    且於95年8月19日在警詢中供稱：「（問：你身上有無受傷
    ？因何受傷？）左小腿有受傷，昨天（即當日凌晨被捕時）
    於下車時不小心掉下水溝時受傷」。綜上可知，被告甲○○
    所在之自小客車上均無人昏睡，被告甲○○下車後遭逮捕時
    並無毒癮發作、神智不清之狀況。又被告甲○○既稱其上車
    後很難過，一直流鼻涕、嘔吐，豈會昏睡兩、三小時（自被
    告甲○○上車後至遭警逮捕時），且被告甲○○供稱其於下
    車時不小心踩倒水溝致左小腿受傷，與證人蔡仲銘證稱被告
    等五人棄車分別逃竄，其中有一名嫌犯下車踩到水溝絆倒，
    沒有辦法逃，這個人是被抓到的兩人其中一人等語相符合，
    足見被告甲○○係於逃竄過程中踩到水溝絆倒而無法繼續逃
    逸，並非下車後即站在原地。參以被告甲○○於檢察官偵查
    中供稱案發當天被告丁○○相約於凌晨0時許在大甲鎮○○
    路接他，然於同日1時45分卻在案發現場，而非前往其所稱
    沙鹿鎮買毒品之處等情，本院認被告甲○○以上所辯，僅係
    卸飾之詞，不足採信。
三、被告丁○○之犯行部分經查：
１、被告丁○○竊取SU-496號大貨車及9125-FZ號自小客車部分
    ，業據被害人戊○○與王玉麟於警詢時指訴明確，並有贓物
    認領保管單2紙，及車籍作業系統查詢認可資料、車輛竊盜
    個別查詢報表各一份在卷可憑。又(1)丙○○於檢察官偵訊時
    供稱：第一時間點是丁○○已經偷完大貨車來接我，到第二
    個時間點，我不知道丁○○要偷第二台車（指9125-FZ號自
    小客車），停車後丁○○就偷第二台車等語（丙○○經本院
    依法傳喚未到庭、拘提亦未獲，足見其所在已不明，而其前
    揭陳述並無不可信之情形，且為證明被告丁○○犯罪事實之
    存否所必要，依刑事訴訴法第159條之3第3款之規定，得為
    證據），(2)被告甲○○於警詢時供稱：丁○○駕車在大甲鎮
    ○○路載我時，我有看見他拿一支Ｔ字型螺絲起子，車牌號
    碼SU-496號大貨車應該是丁○○偷的，惟不知係在何地所偷
    竊等語。參以SU-496號大貨車及9125-FZ號自小客車失竊之
    時間，與被告丁○○等五人著手竊取7Q-4368號自小客車之
    時間緊接，均發生在同一天內，本院因認被告丁○○確有竊
    取該二部車子。
２、被告丁○○竊取7Q-4368號自小客車部分，業據(1)丙○○於
    警詢時證稱：我們（指丁○○、甲○○、丙○○、「阿猴」
    、「阿明」等五人）所竊取之車牌號碼7Q-4368號自小客車
    係由丁○○提議竊取之，丁○○以Ｔ字型起子撬開左車門鎖
    ；於偵查時證稱：第三台（指車牌號碼7Q-4368號自小客車
    ）是丁○○要偷，還沒偷到就被發現（丙○○經本院依法傳
    喚未到庭、拘提亦未獲，足見其所在已不明，而其前揭陳述
    並無不可信之情形，且為證明被告丁○○犯罪事實之存否所
    必要，依刑事訴訴法第159條之3第3款之規定，得為證據）
    。(2)被告甲○○於警詢時供稱：今日作案之車輛是由被告丁○○所駕駛，同車內搭載丙○○、「阿猴」、「阿明」及伊
    ，被告丁○○駕車在大甲鎮○○路載伊時，伊有看見他拿一
    支Ｔ字型起子；於本院審理時以證人身分具結證稱：案發當
    天伊打電話給丙○○，丙○○與被告丁○○一起去接伊，開
    車之人是丁○○。(3)證人己○○於本院具結證稱：伊在住處
    3樓看見一名穿著黑色衣服的人從該自小客車下車，與自大
    貨車下車穿七分褲之男子共同撬鄰居停在路邊之車輛，其中
    一人在撬車鎖，另一個則在旁邊走來走去配合。佐以證人藍
    逢凱、蔡仲銘、蕭景烈三位警員證稱：當時有五位歹徒在車
    內，後來棄車逃竄，逮獲丙○○及被告甲○○，另三位逃逸
    無蹤等語，可知丙○○及被告甲○○謂當時除渠二人外，還
    有被告丁○○、「阿猴」、「阿明」三人應該為真，而堪採
    信。
３、被告丁○○雖辯稱案發當天早上7時許伊有接到臺中縣警察
    局清水分局光華派出所來電，問伊姓名、資料等，並要求伊
    到警局做筆錄，且提出光田綜合醫院大甲分院診斷證明書1
    紙以證明伊因受傷在家於案發當天未出門，又提出伊所開立
    之本票1紙，欲證明伊與丙○○有債務關係，可能因此遭丙○○陷害等情。惟(1)證人癸○○○○於本院審理時具結證稱
    ：案發當天有打電話至被告丁○○家中，係被告丁○○母親
    接的，當時被告丁○○的家人說他不在家，我們就向當地派
    出所查出被告丁○○之身分證號碼及年籍資料，再調閱口卡
    予被告甲○○、丙○○指認出被告丁○○。(2)被告丁○○所
    提出之診斷證明書上雖載其於94年8月18日有至光田綜合醫
    院大甲分院門診，惟被告丁○○供稱該科門診均在早上，伊
    係當天上午10至11時許去看診，然本案三件竊盜犯行發生時
    間，均不在被告丁○○看診之時間中，本院因認該診斷證明
    書無從據為被告丁○○於案發時不在場之證明。(3)被告丁○○所提出之本票1紙，並未載明受款人為何人，且未經丙○○到庭說明，尚無法證明被告丁○○與丙○○有債務關係，
    又縱然被告丁○○與丙○○確有如本票上所記載之新臺幣一
    萬八千元債務關係，但亦非能據以揣測丙○○即因此挾怨誣
    指被告丁○○。本院忖諸丙○○與被告甲○○係在慌亂中被
    逮獲，自不可能事前串通或被逮獲後聯手陷害被告丁○○，
    而渠二人於警詢中不約而同指證被告丁○○之犯行，應係事
    實如此，所述才會相互符合，且癸○○○○於當天打電話到
    被告丁○○家裡，被告丁○○也不在家等情，認被告丁○○
    所辯均係卸責之詞，不足採信。
四、被告丁○○、甲○○與丙○○、「阿猴」、「阿明」等人，
    於三更半夜一同乘車在外，於看到7Q-4368號自小客車，即
    由其中三人下車著手竊取，另二人在車內等候，足徵渠五人
    對於竊取該車應有事前之犯意聯絡，被告甲○○、丙○○雖
    推稱自己不知情，全係被告丁○○所獨為，顯與常情及事實
    有違而不可採。另此部分並經被害人楊秀櫻於警詢中指訴在
    卷。本件事證已臻明確，被告二人之犯行均堪認定。
五、查被告行為後，刑法業於94年2月2日修正公布，95年7月1日
    起施行，其中與本案有關係第2條、第25條、第26條、第28
    條、第56條、第47條、第38條等規定。按行為後法律有變更
    者，適用行為時之法律，但行為後之法律有利於行為人者，
    適用最有利於行為人之法律，修正後刑法第2條第1項定有明
    文。此條規定係規範行為後法律變更所生新舊法律比較適用
    之準據法，本身尚無新舊法比較之問題，於新法施行後，應
    一律適用新法第2條第1項之規定，為「從舊從輕」之比較，
    先予敘明。再按本次法律變更，比較時應就罪刑有關之共犯
    、未遂犯、想像競合犯、牽連犯、連續犯、結合犯，以及累
    犯加重、自首減輕暨其他法定加減原因（如身分加減）與加
    減例等一切情形，綜其全部罪刑之結果而為比較（最高法院
    95年5月23日95年度第8次刑庭會議決議參照）。經查：(一)刑
    法第320條第1項之竊盜罪，法定刑得科銀元500元以下罰金
    ，據修正後刑法施行法增訂第1條之1規定：「中華民國94年
    1月7日刑法修正施行後，刑法分則編所定罰金之貨幣單位為
    新臺幣。94年1月7日刑法修正時，刑法分則編未修正之條文
    定有罰金者，自94年1月7日刑法修正施行後，就其所定數額
    提高為30倍。但72年6月26日至94年1月7日新增或修正之條
    文，就其所定數額提高為3倍」及刑法第33條第5款修正為：
    「主刑之種類如下：五、罰金：新臺幣一千元以上，以百元
    計算之」等規定，是依修正後之法律，刑法第320條第1項竊
    盜罪所得科處之罰金刑最高為新臺幣15000萬元、最低為新
    臺幣1000元；然依被告行為時之刑罰法律，即罰金罰鍰提高
    標準條例第1條前段規定之提高倍數10倍及刑法第33條第5款
    規定之罰金最低額1元計算，該罪之罰金刑最高為銀元1萬元
    ，最低額為銀元10元，若換算為新臺幣，最高額雖與新法同
    為新臺幣15000萬元，然最低額僅為新臺幣30元。因此，比
    較上述修正前、後之規定，自以被告行為時關於科處罰金刑
    之刑罰法律較有利於被告。(二)修正前刑法第26條前段規定：
    「未遂犯之處罰，得按既遂犯之刑減輕之」，修正後刑法第
    25條第2項規定：「未遂犯之處罰，以有特別規定者為限，
    並得按既遂犯之刑減輕之」，不論依修正前刑法第26條前段
    ，或修正後刑法第25條第2項規定，本件均得因未遂犯而減
    輕其刑，對被告而言並無有利或不利之情形，自不生新舊法
    比較之問題，應逕依修正前之刑法第26條前段減輕其刑。(三)
    刑法第28條共犯之規定，於修正前之規定為：「二人以上共
    同實施犯罪之行為者，皆為正犯」，修正施行後之規定則為
    ：「二人以上共同實行犯罪之行為者，皆為正犯」，揆諸本
    條之修正理由係為釐清陰謀共同正犯、預備共同正犯、共謀
    共同正犯是否合乎本條規定之正犯要件。而本案被告二人就
    犯罪事實（三）與丙○○、「阿猴」、「阿明」共同為竊盜
    犯行，既屬實行犯罪行為之正犯，則適用修正施行前之刑法
    第28條規定論擬，亦無不利於被告。(四)修正前刑法第56條連
    續犯之規定業經修正公布刪除，則被告之犯行，因行為後新
    法已刪除牽連犯及連續犯之規定，此刪除雖非犯罪構成要件
    之變更，但顯已影響行為人刑罰之法律效果，自屬法律有變
    更，依現行刑法第2條第1項規定，比較新、舊法結果，仍應
    適用較有利於被告之行為時法律，即95年7月1日修正施行前
    刑法論以連續犯。(五)修正前刑法第47條規定「受有期徒刑之
    執行完畢，或受無期徒刑或有期徒刑一部之執行而赦免後，
    五年以內再犯有期徒刑以上之罪者，為累犯，加重本刑至二
    分之一」，而修正後之刑法第47條第1項則規定「受徒刑之
    執行完畢，或一部之執行而赦免後，五年以內故意再犯有期
    徒刑以上之罪者，為累犯，加重本刑至二分之一」，本件被
    告係故意犯罪，比較新舊法之結果，均應論以累犯，故修正
    前刑法第47條對於被告並無不利。(六)刑法第38條雖經部分修
    正，但第1項第2款新舊並無不同，故不生新舊法之比較問題
    ，依刑法第2條第1項前段規定，應逕依修正前刑法第38條第
    1 項第2款之規定宣告沒收。綜上，依整體比較之結果，以
    舊法對於被告較為有利，應依修正後刑法第2條第1項前段之
    規定，適用行為時即修正前刑法之相關規定予以處斷。
六、Ｔ字型螺絲起子係鐵製器械，質地堅硬，依通常社會觀念，
    足認為有使人生命身體安全發生危險之虞，為可供兇器使用
    之物。故核被告丁○○所為係犯刑法第320條第1項之普通竊
    盜罪（犯罪事實（一）、（二）部分）及同法第321條第2項
    、第1項第3款、第4款之結夥三人以上、攜帶兇器竊盜未遂
    罪（犯罪事實（三）部分）。被告甲○○所為係犯同法第32
    1條第2項、第1項第3款、第4款之結夥三人以上、攜帶兇器
    竊盜未遂罪。又(1)被告丁○○、甲○○就竊取7Q-4368號自
    小客車未遂部分，與丙○○、「阿猴」、「阿明」有犯意聯
    絡及行為分擔，均為共同正犯，起訴書未載及丙○○、「阿
    猴」、「阿明」係共同正犯，尚有未洽，併此敘明。(2)被告
    丁○○三次竊盜犯行，時間緊接，方法相同，所犯係構成要
    件相同之罪名，顯係基於概括犯意反覆為之，應依連續犯規
    定，論以情節較重之結夥三人以上、攜帶兇器竊盜未遂一罪
    ，並加重其刑。(3)被告二人所犯結夥三人以上、攜帶兇器竊
    盜未遂罪，均依修正前刑法第26條前段未遂犯之規定減輕其
    刑。(4)被告丁○○於89年間，曾因違反毒品危害防制條例案
    件，經本院判處有期徒刑6月確定，並於91年1月24日執行完
    畢，甲○○於89年間，曾犯竊盜罪、搶奪罪，經臺灣高等法
    院臺中分院分別判處有期徒刑4月、1年，定應執行刑為1年2
    月確定，於90年間，又犯施用第一級毒品罪與施用第二級毒
    品罪，經本院分別判處有期徒刑7月、3月，定應執行刑為有
    期徒刑8月確定，兩案於90年12月27日入監合併執行，迄92
    年1月31日假釋出獄，並於92年10月6日假釋期滿未被撤銷而
    視為執行完畢，此有臺灣高等法院被告前案紀錄表二份在卷
    可按，被告二人於5年以內故意再犯本件有期徒刑以上之罪
    ，依修正前刑法第47條規定，均為累犯，被告甲○○應加重
    其刑，被告丁○○應遞加重其刑。(5)被告丁○○前揭刑之加
    減，應先遞加後減之，被告甲○○前揭刑之加減，應先加後
    減之。爰審酌被告二人犯後均飾詞卸責態度不佳，未見悔意
    ，對社會治安影響甚鉅，被告丁○○犯行多次情節較重等一
    切情狀，分別量處如主文所示之刑。扣案之Ｔ字型螺絲起子
    1 支，係被告丁○○所有，此經丙○○及被告甲○○陳述在
    卷，且為供竊取7Q-4368號自小客車所用之物，依修正前刑
    法第38條第1項第2款之規定，併予宣告沒收。
據上論斷，應依刑事訴訟法第299條第1項前段，刑法第2條第1項
前段、第321條第2項、第1項第3款、第4款、修正前刑法第28 條
、修正前刑法第56條、修正前刑法第26條前段、修正前刑法第47
條、修正前刑法第33條第5款、修正前刑法第38條第1項第2款，
罰金罰鍰提高標準條例第1條前段，判決如主文。
本案經檢察官庚○○到庭執行職務
中    華    民    國    95    年    10    月    13     日
                        臺灣臺中地方法院刑事第13庭
                            審判長法  官  陳慧珊
                                  法  官  許月馨
                                  法  官  李秋娟
上為正本係照原本作成
如不服本判決，應於判決送達後10日內，向本院提出上訴狀（須
附繕本），上訴於臺灣高等法院臺中分院。
                                  書記官  吳慕先
中    華    民    國    95    年    10    月    13     日
附錄論罪科刑法條：
刑法第320條第1項（普通竊盜罪）：
意圖為自己或第三人不法之所有，而竊取他人之動產者，為竊盜
罪，處五年以下有期徒刑、拘役或五百元以下罰金。
刑法第321條（加重竊盜罪）:
犯竊盜罪而有左列情形之一者，處6月以上、5年以下有期徒刑：
一、於夜間侵入住宅或有人居住之建築物、船艦或隱匿其內而犯
    之者。
二、毀越門扇、牆垣或其他安全設備而犯之者。
三、攜帶兇器而犯之者。
四、結夥三人以上而犯之者。
五、乘火災、水災或其他災害之際而犯之者。
六、在車站或埠頭而犯之者。
前項之未遂犯罰之。


司法院資訊處製作；財團法人民間司法改革基金會備份。
